臺灣高雄地方法院刑事裁定　　　　　　　　　　　 九十三年度交聲字第一二八號
　　原處分機關　高雄市政府
　　受處分人即
　　異　議　人　甲○○
右列受處分人因違反道路交通管理處罰條例案件，對於高雄市政府九十三年三月八日
所為之處分（原處分：高市府交裁字第裁三二─Ｖ00000000號），聲明異議
，本院裁定如左：
    主      文
異議駁回。
    理      由
一、本件異議意旨略以：異議人甲○○於民國（下同）九十二年十一月四日上午十一
    時十分許，駕駛車號ＹＯ─一一一二號自用小客車，沿大仁路自西向東行駛，行
    經屏東縣萬丹鄉○○路與大仁路交岔路口，因當時於萬新路由南往北行駛之張榮
    裕駕駛之車號四二八九─ＧＱ號自用小貨車，於異議人到達路口時，距離該交岔
    路口約有四十至五十公尺距離，且超速駛入上開交岔路口內，撞擊異議人已快通
    過該交岔路口內之小客車而肇事，並以此非行駛支線道大仁路之異議人所能注意
    ，而否認有支線道車未讓幹線道車先行之違規行為云云。
二、按「汽車行駛至交岔路口，支線道車應暫停讓幹線道車先行。」道路交通安全規
    則第一百零二條第一項第二款定有明文。又「閃光紅燈表示『停車再開』，車輛
    應減速接近，先停止於交岔路口前，讓幹道車優先通行後認為安全時，方得續行
    。」此有道路交通標誌標線號誌設置規則第二百十一條第一項第二款亦有規定。
    再「汽車駕駛人爭道行駛，有支線號道車不讓幹線道車先行者，處新台幣六百元
    以上一千八百元以下罰鍰」道路交通管理處罰條例第四十五條第一項第九款亦有
    明文。
三、經查：於上開交岔路口，大仁路係支線道、萬新路係幹線道，且在該交岔路口之
    大仁路行向設有閃光紅燈號誌等情，已據被害人張榮裕於警詢時陳述明確，異議
    人對此亦無否認，且有卷附道路交通事故調查報告表（一）號誌乙欄之記載及肇
    事現場關於萬新路及大仁路分別所攝製之相片各乙幀可知，是依上開規定異議人
    既沿支線道行車，自應於進入交岔路口前停止其車後，注意有無幹線道車，若有
    即應讓由幹線道車先行，並於認為安全之後，始得續行，惟異議人於警詢中從未
    供稱，有於進入交岔路口前停車觀察之後，再將車駛入路口內，則異議人有無於
    進入交岔路口前履行「停車再開」之法定義務即有疑問；又異議人之支線道車竟
    未讓由張榮裕駕駛上開自用小貨車之幹線道車先行，以致在該交岔路口內發生交
    叉碰撞之情事，異議人自已違反上開交通法規之規定，亦甚明確；縱異議人於警
    詢中辯稱：該路口旁有養蝦場之圍牆阻隔，視線不良云云，且此亦為小貨車駕駛
    人警詢時陳述為真實，然衡諸當時係日間且天候晴朗，光線充足，該道路之舖裝
    柏油、路面乾燥無缺陷，已據道路交通事故調查報告表（一）載示明確，自無妨
    於異議人注意幹線道車輛之可能；而異議人即使見及交岔路口旁養蝦場之圍牆阻
    礙其視線，亦應於進入交岔路口前停車仔細觀察幹線車道有無左右來車，且在有
    視線阻礙之情形，更應緩緩駛入路口內，慢慢擴大其視線範圍，反覆確定幹線道
    上究有無車輛駛近路口，真正確認安全之後，始得續行通過該交岔路口；更且異
    議人觀察幹線道來車之距離應達百米左右，方得稱適當，然據異議人異議時所指
    其車駛達路口，尚未進入之際，張榮裕之小貨車距離路口應約有四十至五十公尺
    ，異議人自應加以注意，孰知異議人貿然直行駛入交岔路口內，且未反覆確定路
    口車況之安全與否，以致遭駛近路口之幹線道車所撞及，自已構成支線道車未讓
    幹線道車先行之違規行為，從而，異議人所辯無非卸責之詞，自無可取。
四、綜上所述，原處分機關據以援引上開規定，依異議人之違規行為，裁處罰鍰新台
    幣六百元，並依道路交通管理處罰條例第六十三條第一項記違規點數一點，既無
    不當，本件異議為無理由，應予駁回。
五、據上論斷，應依道路交通案件處理法第十九條，裁定如主文。
中      華      民      國      九十三    年      四      月    三十    日
                                臺灣高雄地方法院交通法庭
                                    法  官  高思大
右正本證明與原本無異。
如不服本裁定應於送達後五日內向本院提出抗告狀。
                                    書記官  蔡語珊
中      華      民      國      九十三    年      四    月     三十     日
